臺灣臺中地方法院民事判決
                                    110年度中簡字第752號
原      告  徐宜溱  

訴訟代理人  石志堅律師
被      告  羅謙豪  

            李   蔓  

上列當事人間請求損害賠償事件，本院於民國110年8月4日言詞
辯論終結，判決如下：
    主       文
被告應連帶給付原告新臺幣10萬元，及其中被告乙○○自民國10
9 年12月23日起至清償日止，另被告甲○自民國110 年3 月26日
起至清償日止，按週年利率百分之5 計算之利息。
原告其餘之訴駁回。
訴訟費用由被告負擔百分之20，餘由原告負擔。
本判決原告勝訴部分得假執行。
    事實及理由
一、被告甲○經合法通知，未於言詞辯論期日到場，核無民事訴
    訟法第386 條各款所列情形，爰依原告之聲請，由其一造辯
    論而為判決。
二、原告主張：原告與被告乙○○於民國99年12月24日登記結婚，
    嗣被告乙○○於108 年7 月間因工作結識被告甲○，並與被告
    甲○發生超出友誼之不正常男女關係：1.被告乙○○於109 年7
     月25日晚間7 時30分許於車內與被告甲○親密對談，並稱被
    告甲○為「老婆」，並承諾幫被告甲○過國曆生日、農曆生日
    、七夕情人節，2.被告被告乙○○於109 年3 月13日下午3 時
    許於車內與被告甲○通話稱「我又不會吸你的血，對不對，
    我只會，我只會吸你的奶而已」，3.109 年10月28日下午1 
    時40分許，被告乙○○偕同被告甲○進入臺中涵館汽車旅館，
    迄至同日下午4 時45分30秒方離去，皆令原告身心痛苦難以
    承受。被告2 人之行為已侵害原告之配偶權，破壞原告婚姻
    共同生活之圓滿安全與幸福。為此，爰依侵權行為之法律關
    係，請求被告連帶賠償原告精神慰撫金新臺幣（下同）50萬
    元，並聲明：被告應連帶給付原告50萬元，及自起訴狀繕本
    送達翌日起至清償日止按年息5 ％計算之利息。
三、被告答辯：
  ㈠被告乙○○抗辯：被告為推拿師，原告所提光碟內容乃被告被
    告乙○○於推拿過程中與被告甲○之對話，其中所稱「還壓我
    頭」、「嗯」均僅為推拿整復過程壓制酸痛點所生，另被告
    乙○○固稱被告甲○為「老婆」、及對話稱「我又不會吸你的
    血，對不對，我只會，我只會吸你的奶而已」等語，亦僅為
    玩笑話，至被告2 人固有至涵館汽車旅館消費2 次，然僅使
    用KTV 設備及觀看電影，並未有不正常男女關係等語資為抗
    辯，並聲明：原告之訴駁回。
  ㈡被告甲○未於言詞辯論期日到場，惟前提出書狀抗辯：被告乙
    ○○與被告甲○為普通朋友關係，因個性豪爽，單方戲稱被告
    甲○為「老婆」，實為玩笑話，另被告2 人固有至涵館汽車
    旅館停留3 小時，然乃就客房附設之KTV 設備唱歌，並未有
    其他不正常男女關係，且縱認被告甲○侵害原告配偶權，則
    原告請求之慰撫金金額亦屬過高等語，並聲明：原告之訴駁
    回。
四、得心證之理由
  ㈠原告主張被告乙○○於99年12月24日登記結婚，另原告所提光
    碟內為被告2 人對話，且被告2 人曾相偕前往涵館汽車旅館
    等事實，為被告所不爭執，應堪認為真實。
  ㈡按因故意或過失，不法侵害他人之權利者，負損害賠償責任
    。故意以背於善良風俗之方法，加損害於他人者亦同；數人
    共同不法侵害他人之權利者，連帶負損害賠償責任；不法侵
    害他人之身體、健康、名譽、自由、信用、隱私、貞操，或
    不法侵害其他人格法益而情節重大者，被害人雖非財產上之
    損害，亦得請求賠償相當之金額；前項規定，於不法侵害他
    人基於父、母、子、女或配偶關係之身分法益而情節重大者
    ，準用之，民法第184條第1項、第185條第1項前段及第195
    條第1項、第3項分別定有明文。次按婚姻係以夫妻之共同生
    活為其目的，配偶應互相協力保持其共同生活之圓滿安全及
    幸福，而夫妻互守誠實，係為確保其共同生活之圓滿安全及
    幸福之必要條件，故應解為配偶因婚姻契約而互負誠實之義
    務，配偶之一方行為不誠實，破壞共同生活之圓滿安全及幸
    福者，即為違反因婚姻契約之義務而侵害他方之權利（最高
    法院55年台上字第2053號判例意旨參照）。是倘夫妻任一方
    與他人間存有逾即構成侵害他方基於配偶關係之身分法益，
    其情節重大者，仍應負非財產上之損害賠償責任，並不以有
    雙方性器接合為必要。經查：
  1.被告被告乙○○於109 年7 月25日數檔影片中多次稱呼被告甲
    ○為「老婆」，且稱「我跟你交往超過一年ㄟ」，並承諾幫被
    告甲○過國曆生日、農曆生日、七夕情人節，另被告乙○○於1
    09 年3 月13日下午3 時許於車內與被告甲○通話稱「我又不
    會吸你的血，對不對，我只會，我只會吸你的奶而已」等情
    ，有錄音光碟及譯文附卷可參，被告乙○○亦不爭執確為其通
    話內容，則細譯上述內容，既已提及兩人交往超過1 年，且
    通話內容亦涉有影射身體部位之曖昧對話，復佐以被告2 人
    就共赴涵館汽車旅館消費之事實，亦不爭執，則審之被告2 
    人互有如上所述之親密通話，又同至涵館汽車旅館共處一室
    ，顯已逾越普通友人關係進而確有親密交往，殆無疑義，此
    業已超乎一般同事關係及逾越男女友人正常交往之情，而超
    越合理之社會及道德規範，達於破壞原告婚姻生活之圓滿安
    全及幸福之程度，且衡情此事勢必使原告感到悲憤、羞辱、
    沮喪，自尊亦受打擊，情節自屬重大，實已侵害原告配偶權
    ，核屬明確。綜上，原告因此主張被告2 人應負侵權行為之
    責任，核屬有據。
  2.按慰撫金之賠償，須以人格權遭遇侵害使精神上受有如何苦
    痛為必要，其核給之標準，固與財產上損害之計算不同，然
    非不可斟酌雙方身份、資力、與加害程度，及其他各種情形
    ，核定相當之數額（最高法院51年台上字第223號判例可資
    參照）。經查，被告二人於原告與被告乙○○婚姻存續期間，
    發生上開逾越普通朋友關係之親密舉動，原告基於配偶關係
    之身分法益自受有侵害，精神上當受有相當痛苦。參以原告
    名下有土地、田賦各一筆，被告乙○○專科畢業、職業為推拿
    師名下有土地5 筆、建物1 筆，被告甲○名下未有不動產等
    情，有兩造戶役政資料附卷可參，並應本院調閱稅務電子閘
    門財產所得調件明細表存卷可考，衡酌原告與被告乙○○結褵
    至108 年已有8 年餘，而被告二人上開親密行為，導致原告
    婚姻破裂，使原告對婚姻產生不信任感，其家庭生活所受影
    響非微，且原告於婚姻關係中遭此事故，難免受到週遭親朋
    之指點竊論，此亦令原告飽受身心煎熬，並考量被告二人家
    庭生活狀況，認原告請求被告二人連帶賠償精神慰撫金之數
    額，應以10萬元為適當；逾此範圍之請求，尚嫌過高，應予
    駁回。
  ㈢按給付無確定期限者，債務人於債權人得請求給付時，經其
    催告而未為給付，自受催告時起，負遲延責任。其經債權人
    起訴而送達訴狀，與催告有同一之效力；又按遲延之債務，
    以支付金錢為標的者，債權人得請求依法定利率計算之遲延
    利息。但約定利率較高者，仍從其約定利率；再按應付利息
    之債務，其利率未經約定，亦無法律可據者，週年利率為5％
    ，民法第229 條第2 項、第233 條第1 項、第203 條分別定
    有明文。查本件原告對被告二人之侵權行為損害賠償請求權
    ，係屬於未定給付期限之金錢債權，原告請求被告均自起訴
    狀繕本送達翌日，其中被告乙○○自109 年12月23日（本院卷
    第39），另被告甲○則自110 年3 月26日起（本院卷第85頁
    ），均至清償日止，按週年利率百分之5 計算之利息，與上
    開規定，核無不合，應予准許。逾此範圍之請求，則屬無據
    。
四、綜上所述，本件原告依共同侵權行為之法律關係，請求被告
    連帶賠償其10萬元，及分別自109 年12月23日、110 年3 月
    26日起，均至清償日止，按週年利率百分之5 計算之利息，
    為有理由，應予准許。逾此範圍之請求，為無理由，應予駁
    回。
五、本判決原告勝訴部分，係依民事訴訟法第427條第1項規定適
    用簡易訴訟程序所為被告敗訴之判決，依同法第389條第1項
    第3 款規定，應依職權宣告假執行。至原告陳明願供擔保請
    准宣告假執行部分，此僅促使法院依職權發動假執行宣告而
    已，法院毋庸另為准駁之判決。爰諭知假執行之宣告如主文
    第4 項所示。
六、本件為判決基礎已臻明確，兩造其餘攻擊防禦方法及訴訟資
    料，經本院審酌後，核與判決結果不生影響，爰不一一論述
    。
七、訴訟費用負擔之依據：依民事訴訟法第79條、第85條第1項
    。
中　　華　　民　　國　 110　　年　　8 　　月　　30　　日
                  臺灣臺中地方法院臺中簡易庭
                                  法  官  陳航代
以上為正本，係照原本作成。
如不服本判決，應於送達後20日內，向本院提出上訴狀並表明上
訴理由，如於本判決宣示後送達前提起上訴者，應於判決送達後
20日內補提上訴理由書（須附繕本）。如委任律師提起上訴者，
應一併繳納上訴審裁判費。 
中　　華　　民　　國　　110 　年　　9 　　月　　7 　　日
                                  書記官  廖鳳美